【裁判字號】    99,智易,6
【裁判日期】    991027
【裁判案由】    違反商標法
【裁判全文】
臺灣屏東地方法院刑事判決               99年度智易字第6號
公  訴  人  臺灣屏東地方法院檢察署檢察官
被      告  甲○○
上列被告因商標法案件，經檢察官聲請以簡易判決處刑（99年度
偵字第4114號），本院認不應以簡易判決處刑，改依通常程序審
理，判決如下：
    主  文
甲○○免訴。
    理  由
一、公訴意旨如附件檢察官聲請簡易判決處刑書所載。
二、按案件曾經判決確定者，應為免訴之判決，刑事訴訟法第30
    2 條第1 款定有明文。而此項原則關於實質上一罪或裁判上
    一罪，均有其適用。想像競合犯係裁判上一罪，其一部分犯
    罪事實曾經判決確定者，其效力當然及於全部，故檢察官復
    將其他部分重行起訴，亦應諭知免訴之判決（最高法院49年
    台非字第20號判例參照）。
三、查被告甲○○前已因於民國98年間8 月間起，在高雄縣鳳林
    路88快速道路附近，向綽號「阿源」之真實姓名不詳之成年
    男子，販入不詳數量之仿冒臺灣菸酒股份有限公司（下稱臺
    酒公司）產品「LONGLIFE」及「GENTLE7 」圖樣之私菸後，
    基於意圖營利而單一接續犯意，自民國98年8 月間，販售予
    屏東縣萬巒鄉萬金村1 之5 號「萬金超市」牟利，經臺灣高
    雄地方法院檢察署檢察官以98年度偵第32500 號聲請簡易判
    決處刑，嗣經臺灣高雄地方法院於99年1 月20日以99審智簡
    字第5 號判決判處有期徒刑3 月，如易科罰金，以新臺幣
    1,000 元折算1 日，緩刑2 年（以下稱前案），並應依臺灣
    高雄地方法院99年度審智簡附民字第3 號和解筆錄所示賠償
    金額如期向被害人支付，並確定在案，有上開聲請簡易判決
    處刑書、判決書及被告之全國前案紀錄表在卷可稽。本案聲
    請簡易判決處刑書所示犯罪事實之時間，係自98年5 月間起
    至同年6 月21日止，雖與前案確定判決所認定犯罪時間不同
    。然查，本案聲請簡易處刑之犯罪事實中記載被告「先後2
    至3次 在屏東縣萬巒鄉萬金村1 之5 號萬金超市，以每條
    409 元之價格出賣不詳數量之上開香菸給該超市店員黎金華
    、潘玟綾」等文字。而證人黎金華、潘玟綾於99年2 月25日
    在檢察官訊問時均證稱「向甲○○進貨2 至3 次」，核與被
    告供稱賣給萬金超市約2 至3 次等語相符，雖前案確定判決
    認定被告係98年8 月間向不詳人士購入香菸後，再販賣予萬
    金商行（即萬金超市），認定被告購入香菸的時間係在本案
    犯罪時間之後。惟本案犯罪事實載明證人黎金華、潘玟綾被
    查獲之時間是98年6 月22日，與被告辯稱：因為萬金那邊先
    查獲到，海巡署才在我家查獲，98年6 月24日（6 月22日之
    誤載）查獲後，就沒有再賣給萬金超市等語尚稱符合，是本
    案與前案販賣的對象均相同，且本案犯罪事實記載之販賣次
    數與證人及被告之供述均相符，而證人黎金華、潘玟綾被查
    獲之時間是98年6 月22日，足認本案與前案之犯罪時間、地
    點應屬相同，而前案認定被告購入香菸之時間之記載有誤。
四、綜上，本案犯罪事實既與前案相同，為同一案件。依照首開
    說明，自為前案確定判決效力所及，依上開說明，爰不經言
    詞辯論，諭知免訴之判決。
五、據上論斷，應依刑事訴訟法第302 條第1 款、第307 條規定
    ，判決如主文。
中    華    民    國    99    年    10    月    27    日
                  刑事第一庭      法  官  簡光昌
以上正本證明與原本無異。
如不服本判決應於收受判決後10日內向本院提出上訴書狀，並應
敘述具體理由；其未敘述上訴理由者，應於上訴期間屆滿後20日
內向本院補提理由書（均須按他造當事人之人數附繕本）「切勿
逕送上級法院」。
中    華    民    國    99    年    10    月    27    日
                                  書記官  林祥玉

司法院資訊處製作；財團法人民間司法改革基金會備份。
